Inventaris van het archief van de Meetkundige Dienst: kaartenbestand Afdeling NAP, (1813) 1961-1992
Nationaal Archief, Den Haag
Ministerie van Verkeer en Waterstaat: Meetkundige Dienst, Afdeling NAP: Kaartenbestand, (1813) 1961-1992
Meetkundige Dienst: kaarten NAP
oudste stuk - jongste stuk: 1813-1992
meerendeel 1961-1992
5171
625 inventarisnummer(s);
Normale geschreven, gedrukte en getekende documenten. Het betreft een kaartenarchief.
Nationaal Archief, Den Haag
Directie Meetkundige Dienst (Ministerie van Verkeer en Waterstaat)
Het archief bevat NAP-kaarten afkomstig van de Meetkundige Dienst van het Ministerie van (Verkeer en) Waterstaat.
Archiefvorming
Geschiedenis van de archiefvormer
​De historische achtergronden en ontwikkelingen van de Directie Meetkundige Dienst van het Ministerie van Verkeer en Waterstaat zijn uitgebreid beschreven in de volgende publicatie:
Waterstaat. Rapport van een institutioneel onderzoek naar het overheidshandelen op het beleidsterrein waterstaat over de periode 1945-1994 (samenstelling: J.W.J.M. Bogaarts; ISBN 90-74442-31-5). 's-Gravenhage 1995. PIVOT-rapportnummer 28
.
Geschiedenis van het archiefbeheer
​​Het voor bewaring aangewezen bestand is overgebracht naar het Nationaal Archief.
​​Het archief is krachtens bepalingen van de Archiefwet overgebracht.
Inhoud en structuur van het archief
Inhoud
Selectie en vernietiging
Er is uit dit bestand niets ter vernietiging aangewezen.
Ordening van het archief
Het archief was bij de eerste (PIVOT-)bewerking ingedeeld naar beleidsterrein. Met een beleidsterrein wordt bedoeld een afgebakend onderwerp van overheidsbemoeienis, in dit geval dus Waterstaat.
Per beleidsterrein was het archief onderverdeeld naar handeling. Per handeling werden de beschrijvingen van de dossiers vermeld. Een handeling wordt verricht door een actor ter uitvoering van een taak, of op grond van een wettelijke bevoegdheid. Een actor is een overheidsinstelling die bevoegd is zelfstandig op te treden (bijvoorbeeld een minister) binnen het beleidsterrein. Op een beleidsterrein treden meerdere actoren handelend op.
In de eerdere versie van deze toegang was het beleidsterrrein 'Waterstaat 1945-2001' (Rapport Institutioneel Onderzoek nr. 028) en de handeling 'Het publiceren van gegevens betreffende de NAP-peilmerken, 1945-' (handeling nr. 762). De originele indeling naar beleidsterrein en handeling is nu uit deze toegang geschrapt ten gunste van een meer thematische inrichting.
Aanwijzingen voor de gebruiker
Openbaarheidsbeperkingen
Volledig openbaar.
Materiële beperkingen
Het archief kent geen beperkingen voor het raadplegen van stukken als gevolg van slechte materiële staat.
Aanvraaginstructie
Openbare archiefstukken kunnen online worden aangevraagd en gereserveerd. U kunt dit ook via de terminals in de studiezaal van het Nationaal Archief doen. Om te kunnen reserveren dient u de volgende stappen te volgen:
Creëer een account of log in.
Selecteer in de archiefinventaris een archiefstuk.
Klik op ‘Reserveer’ en kies een tijdstip van inzage.
Verwant materiaal
Beschikbaarheid van kopieën
Inventarisnummers van dit archief zijn niet in kopievorm beschikbaar
Verwante archieven
Meetkundige Dienst: Afdeling Normaal Amsterdams Peil, (1797) 1931-1984, nummer toegang 2.16.73
​Meetkundige Dienst (1798) 1931-1945 (1949), nummer toegang 2.16.91
Meetkundige Dienst (Organisatie en Personeel) 1945-1996, nummer toegang 2.16.5149
Meetkundige Dienst (Rivierkaarten) 1827-1997, nummer toegang 2.16.5150
Meetkundige Dienst (Waterstaatskaart) (1865-) 1945-1993, nummer toegang 2.16.5151
Waterstaat Centraal Archief / Kaarten, nummer toegang 4.WCA
Beschrijving van de series en archiefbestanddelen
- Nauwkeurigheidswaterpassingen, A
  - Eerste nauwkeurigheidswaterpassing, 1875-1885, 1
    - Overzichtskaart, topografische ondergrond, 1885; 529; 1:600.000
      kaart
  - Tweede nauwkeurigheidswaterpassing, 1926-1940, 2
    - Overzichtskaart, 1940; 532; 1:600.000
    - Overzichtskaart, 1940; 537-538; 2 bladen; 1:600.000
      - Blad A, 537
      - Blad B, 538
    - Overzichtskaart, schematische ondergrond, 1940; 533; 1:600.000
    - Overzichtskaart, topografische ondergrond, 1940; 534; 1:500.000
      Plastic
    - Overzichtskaart, topografische ondergrond, 1940; 535; 1:500.000
      Karton
    - Weergave van technische bewegingen, afgeleid uit de verschillen tussen de eerste en de tweede nauwkeurigheidswaterpassing, 1959; 539
  - Derde nauwkeurigheidswaterpassing, 1950-1959, 3
    - Peilmerkbewegingen, 1948-1951; 504-512; 9 bladen; 1:200.000
      - Blad Apeldoorn met voorlopige resultaten 1950, 509
      - Blad Coevorden met voorlopige resultaten 1950, 508
      - Blad Enschede met voorlopige resultaten 1950, 510
      - Blad Groningen met voorlopige resultaten 1951, 506
      - Blad Leeuwarden met voorlopige resultaten 1949, 505
      - Blad Meppel met voorlopige resultaten 1950, 507
      - Blad Nijmegen met voorlopige resultaten 1950, 512
      - Blad Rotterdam met voorlopige resultaten 1948, 511
      - Blad Zierikzee / Rotterdam / Nijmegen met voorlopige resultaten 1950, 504
    - Overzichtskaart, 1950; 519-520, 525; 3 bladen
      - Blad A, 519
      - Blad B, 520
      - Blad C, 525
    - Overzichtskaart, 1959; 521; 1:600.000
    - Overzichtskaart met trajecten, 1959; 503; 1:500.000
    - Overzichtskaart met aantekeningen, 1959; 513
    - Overzichtskaart met traject- en knooppuntnummering, 1959; 516-517; 2 bladen
      - Blad A, 516
      - Blad B, 517
    - Overzichtskaart van verschillen van ondergrondse merken ten opzichte van de tweede nauwkeurigheidswaterpassing, 1959; 515
    - Overzichtskaart van werkelijke zakkingen van ondergrondse merken ten opzichte van de resultaten van de tweede nauwkeurigheidswaterpassing, 1959; 514
    - Overzichtskaart van verschillen tussen tweede en derde nauwkeurigheidswaterpassing en isolijnen van de standaardafwijkingen van de verschillen, 1979; 526
    - Verschillen tussen tweede en derde nauwkeurigheidswaterpassing, 1979; 524
    - Bewegingen van de derde ten opzichte van de tweede nauwkeurigheidswaterpassing, 1979; 522; 1:1.000.000
    - Isobewegingslijnen ten opzichte van Amsterdam, 1979; 523
  - Vierde nauwkeurigheidswaterpassing, 1965-1978, 4
    - Plan voor hydrostatisch net, 1965; 487; 1:600.000
    - Detailplan 1e fase hydrostatisch net, 1965-1974; 488; 1:1.000.000
    - Resultaat meting hydrostatisch net, 1965-1976; 490; 1:1.000.000
    - Detailplan 2e fase hydrostatisch net, 1976-1978; 489; 1:1.000.000
    - Optisch net, 1965-1978; 491; 1:1.000.000
    - Overzichtskaart, 1965-1975; 492; 1:1.000.000
    - Overzichtskaart, 1965-1978; 493; 1:1.000.000
    - Werkkaart, blad zuid, 1978; 497; 1:250.000
    - Werkkaart met kringlengten en -sluitfouten, 1978; 498; 1:250.000
    - Dalingslijnen voor enige oude peilmerken te Amsterdam, 1979; 536; Calque
    - Verschillen tussen derde en vierde nauwkeurigheidswaterpassing, 1979; 500
    - Verschillen tussen tweede en vierde nauwkeurigheidswaterpassing, 1979; 499
    - Verschillen tussen tweede, derde en vierde nauwkeurigheidswaterpassing, kopie, 1985; 501; 1:1000.000
  - Overige kaarten betreffende nauwkeurigheidswaterpassingen, 5
    - Reconstructie op rijstpapier van overzichtmetingen van Krayenhoff, 1813; 530; 1:600.000
    - Overzichtskaart ijswaterpassing IJsselmeer, 1963; 518
- Breukvlakwaterpassingen, B
  - Overzichtskaarten van breukvlakmetingen, 1948-1965, 1
    - Kaart Bergen op Zoom met aardbreuklijnen, 1948; 68
    - Kaart Rotterdam met aardbreuklijnen, 1948; 66
    - Kaart Nijmegen met aardbreuklijnen, 1950; 67; 1:200.000
    - Kaart Eindhoven met aardbreuklijnen, 1950; 69; 1:200.000
    - Blad 45H zuid Uden met schets van Peelrandbreuk nabij Boekel/Volkel en ontwerpschets voor deformatienet, 1965; 70; 1:10.000
  - Peilmerkkaarten met primaire waterpasroutes van de breukvlakwaterpassing 1964, 1975, 2
    - Traject Vught-Schaik, 1975; 89-93; A; 5 bladen; 1:25.000
      - 45B Kerkdriel, 89
      - 45C 's-Hertogenbosch, 90
      - 45D Schijndel, 91
      - 45E Oss, 92
      - 45F Grave, 93
    - Traject Westerhoven-Hilvarenbeek, 1975; 72-75; B; 4 bladen; 1:25.000
      - 50H Lage Mierde, 72
      - 51C Hoogeloon, 73
      - 51D Veldhoven, 74
      - 57A Weebosch, 75
    - Traject Westerhoven-Gemert, 1975; 83-87; C; 5 bladen; 1:25.000
      - 51E St. Oedenrode, 83
      - 51F Helmond, 84
      - 51G Eindhoven, 85
      - 57B Westerhoven, 86
      - 57E Valkenswaard, 87
    - Traject Gemert-Horst, 1975; 77-79; D; 3 bladen; 1:25.000
      - 52A Milheeze, 77
      - 52C Deurne, 78
      - 52D Helenaveen, 79
    - Traject Horst-Wellerlooi, 52E Meerlo, 1975; ---; E; 1 blad; 1:25.000
      Ontbreekt
    - Traject Susteren-Venlo, 1975; 95-101; F; 7 bladen; 1:25.000
      - 52G Venlo, 95
      - 52H Schandelo, 96
      - 58D Roermond, 97
      - 58E Tegelen, 98
      - 58G en H Swalmen + grenspaal 395, 99
      - 60A Echt, 100
      - 60B Montfort, 101
- Peilmerkkaarten, C
  - Peilmerkkaarten, 1935-1960, 1
    Zie ook de 'boutenkaarten Staatsmijnen' onder rubriek D1
    - Peilmerkkaarten, 1935-1960; 125-484; 360 bladen; 1:25.000
      Op de kaarten is rond 1960 het verband aangegeven tussen gemeentegewijze peilmerknummering en bladgewijze nummering
      - 1C. Landerum 1952, 125
      - 1D + 5B. Oosterend + Terschellingerwad 1952, 126
      - 1H. Hollum 1952, 127
      - 2C. Buren 1952, 128
      - 2D. Wierum 1952, 129
      - 2G. Schiermonnikoog 1953, 130
      - 3B. Rottumeroog 1953, 131
      - 3C. Pieterburen 1953, 132
      - 3D. Usquert 1953, 133
      - 3G. Uithuizen 1953, 134
      - 3H. Bierum 1953, 135
      - 4D. Eierlandse Duinen 1949, 136
      - 4F. Oost-Vlieland 1950, 137
      - 4G. West-Vlieland 1950, 138
      - 5A. West-Terschelling 1952, 139
      - 5D. Harlingen 1950, 140
      - 5E. Oud Bildt 1952, 141
      - 5F. St. Annaparchie 1952, 142
      - 5G. Franeker 1952, 143
      - 5H. Berlicum 1952, 144
      - 6A. Birdaard 1952, 145
      - 6B. Dokkum 1952, 146
      - 6C. Leeuwarden 1954, 147
      - 6D. Bergum 1952, 148
      - 6E. Kollum 1953, 149
      - 6F. Zoutkamp 1953, 150
      - 6G. Surhuisterveen 1954, 151
      - 6H. Grootegast 1953, 152
      - 7A. Ezinge 1953, 153
      - 7B. Bedum 1953, 154
      - 7C. Hoogkerk 1953, 155
      - 7D. Groningen 1953, 156
      - 7E. Loppersum 1953, 157
      - 7F. Delfzijl 1953, 158
      - 7G. Hoogezand 1953, 159
      - 7H. Noordbroek 1953, 160
      - 8A. Woldendorp 1953, 161
      - 8C. Midwolda 1953, 162
      - 8D. Nieuwe Schans 1953, 163
      - 9B + A. Den Burg + Paal 14 1950, 164
      - 9D. Den Helder 1952, 165
      - 9E. De Cocksdorp 1950, 166
      - 10B. Makkum 1952, 167
      - 10C. Breezand 1952, 168
      - 10D. Workum 1951, 169
      - 10E. Bolsward 1951, 170
      - 10F. Oosterlittens 1952, 171
      - 10G. Oudega 1952, 172
      - 10H. Sneek 1955, 173
      - 11A. Grouw 1952, 174
      - 11B. Boornbergum 1952, 175
      - 11C. Joure 1953, 176
      - 11D. Heerenveen 1952, 177
      - 11E. Drachten 1954, 178
      - 11F. Marum 1954, 179
      - 11G. Jubbegaastercompagnie 1954, 180
      - 11H. Oosterwolde 1954, 181
      - 12A. Norg 1954, 182
      - 12B. Vries 1954, 183
      - 12C. Smilde 1954, 184
      - 12D. Assen 1953, 185
      - 12E. Zuidlaren 1954, 186
      - 12F. Veendam 1954, 187
      - 12G. Gieten 1954, 188
      - 12H. Stadskanaal 1954, 189
      - 13A. Winschoten 1954, 190
      - 13B. Bellingwolde 1953, 191
      - 13C. Musselkanaal 1953, 192
      - 13D. Boertange 1953, 193
      - 14B. Julianadorp 1952, 194
      - 14C. Petten 1950, 195
      - 14D. Schagen 1952, 196
      - 14E. Wieringen 1950, 197
      - 14F. Oude Zeug 1951, 198
      - 14G. Middenmeer 1950, 199
      - 14H. Medemblik 1950, 200
      - 15B. Staveren 1952, 201
      - 15C. Andijk 1953, 202
      - 15E. Balk 1952, 203
      - 15F. De Lemmer 1952, 204
      - 15G. Rotterdamsche Hoek 1953, 205
      - 15H. Rutten 1953, 206
      - 16A. Echtenerbrug 1954, 207
      - 16B. Wolvega 1952, 208
      - 16C. Kuinre 1953, 209
      - 16D. Blokzijl 1955, 210
      - 16E. Noordwolde 1954, 211
      - 16F. Diever 1954, 212
      - 16G. Steenwijk 1954, 213
      - 16H. Havelte 1954, 214
      - 17A. Dwingelo 1954, 215
      - 17B. Westerbork 1954, 216
      - 17C. Hoogeveen 1954, 217
      - 17D. Nieuweroord 1954, 218
      - 17E. Schoonoord 1954, 219
      - 17F. Exloo 1954, 220
      - 17G. Oosterhesselen 1954, 221
      - 17H. Emmen 1954, 222
      - 18A. Roswinkel 1954, 223
      - 18B. Landermarke 1955, 224
      - 18C. Klazienaveen 1954, 225
      - 19A. Bergen 1950, 226
      - 19B. Alkmaar 1950, 227
      - 19C. Uitgeest 1951, 228
      - 19D. Wormerveer 1950, 229
      - 19E. Berkhout 1950, 230
      - 19F. Hoorn 1949, 231
      - 19G. Purmerend 1950, 232
      - 19H. Edam 1949, 233
      - 20A. Enkhuizen 1955, 234
      - 20E. Urk 1953, 235
      - 20F. Nagele 1954, 236
      - 21A. Ens 1955, 237
      - 21B. Vollenhove 1955, 238
      - 21C. Keteldiep 1954, 239
      - 21D. Kampen 1955, 240
      - 21E. Meppel 1954, 241
      - 21F. De Wijk 1954, 242
      - 21G. Zwolle 1954, 243
      - 21H. Dalfsen 1954, 244
      - 22A. Dedemsvaart 1954, 245
      - 22B. Slagharen 1954, 246
      - 22C. Ommen 1954, 247
      - 22D. Hardenberg 1954, 248
      - 22E. Coevorden 1954, 249
      - 22F. Oud Schoonebeek 1955, 250
      - 22G. Kloosterhaar 1955, 251
      - 23A. Nieuw Schoonebeek 1955, 252
      - 24F. IJmuiderhaven 1949, 253
      - 24H. Hillegom 1949, 254
      - 25A. Haarlem 1952, 255
      - 25B. Zaandam 1950, 256
      - 25C. Hoofddorp 1951, 257
      - 25D. Amstelveen 1952, 258
      - 25E. Ilpendam 1950, 259
      - 25F. Monnikendam 1949, 260
      - 25G. Amsterdam 1949, 261
      - 25H. Bussum 1949, 262
      - 26C. Huizen 1954, 263
      - 26F. Hoophuizen 1955, 264
      - 26G. Horst 1951, 265
      - 26H. Ermelo 1957, 266
      - 27A. Elburg 1957, 267
      - 27B. Heerde 1956, 268
      - 27C. Elspeet 1957, 269
      - 27D. Epe 1957, 270
      - 27E. Wijhe 1954, 271
      - 27F. Raalte 1953, 272
      - 27G. Olst 1953, 273
      - 27H. Heten 1953, 274
      - 28A. Hellendoorn 1954, 275
      - 28B. Vriezenveen 1954, 276
      - 28C. Holten 1954, 277
      - 28D. Rijssen 1954, 278
      - 28E. Tubbergen 1955, 279
      - 28F. Ootmarsum 1955, 280
      - 28G. Almelo 1955, 281
      - 28H. Hengelo 1954, 282
      - 29A. Denekamp 1955, 283
      - 29C. Losser 1955, 284
      - 30D. Scheveningen 1950, 285
      - 30E. Katwijk 1950, 286
      - 30F. Leiden 1951, 287
      - 30G. 's Gravenhage 1952, 288
      - 30H. Zoetermeer 1950, 289
      - 31A. Rijnsaterwoude 1950, 290
      - 31B. Uithoorn 1949, 291
      - 31C. Boskoop 1950, 292
      - 31D. Bodegraven 1949, 293
      - 31E. Vinkeveen 1948, 294
      - 31F. Oud-Loosdrecht 1950, 295
      - 31G. Woerden 1950, 296
      - 31H. Utrecht 1948, 297
      - 32A. Soestdijk 1952, 298
      - 32B. Amersfoort 1952, 299
      - 32C. Zeist 1953, 300
      - 32D. Woudenberg 1952, 301
      - 32E. Nijkerk 1952, 302
      - 32F. Garderen 1953, 303
      - 32G. Barneveld 1953, 304
      - 32H. Ede 1951, 305
      - 33A. Kootwijk 1958, 306
      - 33B. Apeldoorn 1958, 307
      - 33C. Hoenderlo 1958, 308
      - 33D. Loenen 1957, 309
      - 33E. Deventer 1954, 310
      - 33F. Eefde 1957, 311
      - 33G. Dieren 1958, 312
      - 33H. Vorden 1957, 313
      - 34A. Lochem 1955, 314
      - 34B. Goor 1955, 315
      - 34C. Ruurlo 1955, 316
      - 34D. Groenlo 1955, 317
      - 34E. Haaksbergen 1955, 318
      - 34F. Enschede 1955, 319
      - 34G. Eibergen 1955, 320
      - 34H. Zendvelderveld 1955, 321
      - 35A. Glanerbrug 1955, 322
      - 36 H+G. Ouddorp + Westhoofd 1960, 323
      - 37A. Hoek van Holland 1939, 324
      - 37B. Naaldwijk 1960, 325
      - 37C. Hellevoetsluis 1943, 326
      - 37D. Brielle 1937, 327
      - 37E. Delft 1940, 328
      - 37F. Hillegersberg 1939, 329
      - 37G. Schiedam 1940, 330
      - 37G. Schiedam 1958, 331
      - 37H. Barendrecht 1938, 332
      - 37H. Barendrecht 1958, 333
      - 38A. Gouda 1936, 334
      - 38B. Schoonhoven 1936, 335
      - 38C. Alblasserdam 1936, 336
      - 38D. Molenaarsgraaf 1952, 337
      - 38E. Benschop 1936, 338
      - 38F. Vianen 1936, 339
      - 38G. Gorinchem 1936, 340
      - 38H. Leerdam 1936, 341
      - 39A. Culemborg 1957, 342
      - 39B. Wijk bij Duurstede 1958, 343
      - 39C. Geldermalsen 1957, 344
      - 39D. Tiel 1958, 345
      - 39E. Rhenen 1958, 346
      - 39F. Wageningen 1958, 347
      - 39G. Leeuwen 1957, 348
      - 39H. Bergharen 1957, 349
      - 40A. Oosterbeek 1957, 350
      - 40B. Arnhem 1958, 351
      - 40C. Nijmegen 1957, 352
      - 40D. Doornenburg 1957, 353
      - 40E. Doesburg 1954, 354
      - 40F. Doetinchem 1954, 355
      - 40G. Lobith 1954, 356
      - 40H. 's-Heerenberg 1954, 357
      - 41A. Varsseveld 1962, 358
      - 41B. Aalten 1955, 359
      - 41C. Gendringen 1955, 360
      - 41D. Dinxperlo 1955, 361
      - 41E. Winterswijk 1955, 362
      - 41F. Ratum 1955, 363
      - 41G. Roerdink 1955, 364
      - 42B. Westerlichttoren 1949, 365
      - 42C. Huis Ten Duin 1949, 366
      - 42D. Westenschouwen 1949, 367
      - 42E. Renesse 1950, 368
      - 42F. Brouwershaven 1950, 369
      - 42G. Colijnsplaat 1950, 370
      - 42H. Zierikzee 1950, 371
      - 43A. Dirksland 1943, 372
      - 43B. Middelharnis 1943, 373
      - 43C. Bruinisse 1940, 374
      - 43C. Bruinisse 1959, 375
      - 43D. Oude-Tonge 1940, 376
      - 43E. Numansdorp 1940, 377
      - 43F. Strijen 1939, 378
      - 43F. Strijen 1959, 379
      - 43G. Willemstad 1939, 380
      - 43G. Willemstad 1959, 381
      - 43H. Klundert 1940, 382
      - 43H. Klundert 1959, 383
      - 44A. Lage Zwaluwe 1950, 384
      - 44B. Biesbosch 1935, 385
      - 44C. Zevenbergen 1935, 386
      - 44D. Oosterhout 1935, 387
      - 44E. Almkerk 1936, 388
      - 44F. Heusden 1936, 389
      - 44G. 's Gravenmoer 1936, 390
      - 44H. Loon op Zand 1936, 391
      - 45A. Hedel 1956, 392
      - 45B. Kerkdriel 1956, 393
      - 45C. 's Hertogenbosch 1956, 394
      - 45E. Schijndel 1956, 395
      - 45E. Oss 1956, 396
      - 45F. Grave 1955, 397
      - 45G. Veghel 1956, 398
      - 45H. Uden 1956, 399
      - 46A. Mook 1957, 400
      - 46B + E. Groesbeek + Grenskantoor 1958, 401
      - 46C. Mill 1957, 402
      - 46D. Boxmeer 1957, 403
      - 46E. Grenskantoor nabij Kleef (Cleve) 1954, 404
      - 46G. Siebengewald 1954, 405
      - 47F. Westkapelle 1938, 406
      - 47H. Cadzand 1940, 407
      - 48A. Domburg 1949, 408
      - 48B. Middelburg 1949, 409
      - 48C. Vlissingen 1949, 410
      - 48D. Oost-Souburg 1949, 411
      - 48E. Oostkerke 1950, 412
      - 48F. Goes 1950, 413
      - 48G. Ellewoutsdijk 1950, 414
      - 48H. Hansweert 1950, 415
      - 49A. St. Maartensdijk 1950, 416
      - 49B. Bergen op Zoom 1945, 417
      - 49C. Krabbendijke 1949, 418
      - 49D. Rilland 1949, 419
      - 49E. Wouw 1937, 420
      - 49F. Roosendaal 1937, 421
      - 49G. Huybergen 1938, 422
      - 49H. Achtmaal 1937, 423
      - 50A. Rijsbergen 1938, 424
      - 50A. Rijsbergen 1958, 425
      - 50B. Ginneken 1939, 426
      - 50C. Zundert 1938, 427
      - 50D. Ulicoten 1938, 428
      - 50E. Gilze 1938, 429
      - 50F. Tilburg 1949, 430
      - 50G. Baarle-Nassau 1949, 431
      - 50H. Lage Mierde 1949, 432
      - 51A. Oirschot 1953, 433
      - 51B. Best 1953, 434
      - 51C. Hoogeloon 1953, 435
      - 51D. Veldhoven 1953, 436
      - 51E. St. Oedenrode 1953, 437
      - 51F. Helmond 1953, 438
      - 51G. Eindhoven 1953, 439
      - 51H. Mierlo 1953, 440
      - 52A. Milheeze 1955, 441
      - 52B. Venraij 1955, 442
      - 52C. Deurne 1955, 443
      - 52D. Helenaveen 1955, 444
      - 52E. Meerlo 1953, 445
      - 52F. Arcen 1954, 446
      - 52G. Venlo 1954, 447
      - 52H. Schandelo 1953, 448
      - 53F. Sluis 1949, 449
      - 54A. Oostburg 1950, 450
      - 54B. IJzendijke 1950, 451
      - 54E. Terneuzen 1950, 452
      - 54F. Axel 1951, 453
      - 54G. Sas van Gent 1950, 454
      - 54H. Koewacht 1950, 455
      - 55A. Hulst 1950, 456
      - 55B. Prosperpolder 1950, 457
      - 55E. Putte 1950, 458
      - 56F. Reusel 1952, 459
      - 57A. Weebosch 1952, 460
      - 57B. Westerhoven 1953, 461
      - 57E. Valkenswaard 1953, 462
      - 57F. Weert 1953, 463
      - 57G. Groot-Schoot 1953, 464
      - 57H. Stramproy 1953, 465
      - 58A. Nederweert 1955, 466
      - 58B. Panningen 1955, 467
      - 58C. Thorn 1953, 468
      - 58D. Roermond 1955, 469
      - 58E. Tegelen 1954, 470
      - 58G + H. Swalmen + Grenspaal 395 1954, 471
      - 59H. Geulle 1955, 472
      - 60A. Echt 1952, 473
      - 60B. Montfort 1953, 474
      - 60C. Sittard 1955, 475
      - 60D. Hoensbroek 1955, 476
      - 60E. Vlodrop 1954, 477
      - 61F. Maastricht 1954, 478
      - 61H. Eysden 1955, 479
      - 62A. Valkenburg 1955, 480
      - 62B. Heerlen 1955, 481
      - 62C. St. Geertruid 1955, 482
      - 62D. Vaals 1955, 483
      - 62G. Grenspaal 197 1955, 484
  - Overzichten bladligging peilmerkkaarten, ondergrondse merken en planperioden, 1960-1992, 2
    - Overzichtskaart van de topografie van Nederland, 1980; 55; 1:1.000.000
    - Overzichtskaart van de ligging van peilmerkkaarten, 1960; 54; 1:1.000.000
    - Overzichtskaart van de ligging van peilmerkkaarten, 1980; 57; 1:700.000
    - Overzichtskaart van de ligging van peilmerkkaarten, 1980; 30; 1:600.000
    - Indeling Normaal Amsterdams Peilmerkkaarten, 31; 1:250.000
    - Topografie en indeling NAP-peilmerkkaart, 33-35; 3 bladen; 1:250.000
      'Kaart 1'
      - Blad noord, 33
      - Blad midden, 34
      - Blad zuid, 35
    - NAP-V, viziercontrole, 1985; 53
    - NAP-W, veldwerk waterpassingen, 1985; 52
    - Overzichtskaart van peilmerken van de gemeente Rotterdam, 1984; 47; 1:40.000
    - Overzichtskaart van ondergrondse merken en nulpalen, 1982; 32; 1:1.000.000
    - Kaart van Nederland met ondergrondse merken en nulpalen, 1990; 46; 1:400.000
    - Kaart van Nederland met ondergrondse merken en nulpalen, 1992; 48; 1:700.000
    - Ondergrondse merken en nulpalen, 36-39; 4 bladen; 1:250.000
      'Kaart 2'
      - Blad noord, 36
      - Blad noord met hydrostatische trajecten in Groningen, 37
      - Blad midden, 38
      - Blad zuid, 39
    - Kaart 3, 494-496; 3 bladen; 1:250.000
      'Kaart 3'
      - Blad noord, 494
      - Blad midden, 495
      - Blad zuid, 496
    - Trajecten van de eerste planperiode, 40-42; 3 bladen; 1:250.000
      'Kaart 4'
      - Blad noord, 40
      - Blad midden, 41
      - Blad zuid, 42
    - Projecten van de eerste planperiode, 43-45; 3 bladen; 1:250.000
      'Kaart 5'
      - Blad noord, 43
      - Blad midden, 44
      - Blad zuid, 45
    - Overzichtskaart van Nederlandse weerstations ten behoeve van berekening luchtdrukcorrecties, 59; 1:1.000.000
    - Primair zwaartekrachtnet, 1976; 60; 1:1.000.000
    - Kaart met contouren van Nederland, 1980; 58; 1:600.000
    - Kaart met contouren van Nederland, 1980; 56; 1:400.000
    - Wegenkaart Rijkswaterstaat, 1988; 49-51; 3 bladen; 1:250.000
      - Blad noord, 49
      - Blad midden, 50
      - Blad zuid, 51
- Metingen i.v.m. delfstoffenwinning, D
  - Staatsmijnen Limburg, 1952-1979, 1
    - Overzichtskaart Mijnen in Zuid Limburg, 1952; 560; 1:50.000
    - Overzichtskaart Hoofdwaterpassing Zuid Limburg 1979 met NAP, 559
    - Boutenkaarten Staatsmijnen, 1952-1979; 541-558, 561; 19 bladen
      Op de kaarten zijn rond 1978 de DSM-bouten, die de status van NAP-peilmerk hebben gekregen, vermeld
      - Overzichtskaart met ligging van boutenkaarten Staatsmijnen, 561; 1:50.000
      - 52G. Venlo 1978, 541; 1:25.000
      - 52H. Schandelo 1978, 542; 1:25.000
      - 58B. Panningen 1978, 543; 1:25.000
      - 58C. Thorn 1978, 544; 1:25.000
      - 58D. Roermond 1978, 545; 1:25.000
      - 58E. Tegelen 1978, 546; 1:25.000
      - 58G + H. Swalmen + Grenspaal 395 1978, 547; 1:25.000
      - 59H. Geulle 1978, 548; 1:25.000